臺灣高雄地方法院刑事判決　　　　　　 100年度侵訴字第21號
公　訴　人　臺灣高雄地方法院檢察署檢察官
被　　　告　王宏吉
選任辯護人　張賜龍律師
　　　　　　陳靜娟律師
上列被告因妨害性自主罪等案件，經檢察官提起公訴（99年度偵
字第35282 號），本院判決如下：
    主  文
王宏吉犯如附表一所示之各罪，各處如附表一主文欄所示之刑。
應執行有期徒刑拾伍年貳月。
其餘被訴附表二所載與未滿16歲人為性交易、引誘使未滿18歲之
人為性交易部分均無罪。
    事  實
一、王宏吉透過陪喝咖啡、唱歌等即支付鐘點費之方式，藉以認
    識未成年少女，或經由該等未成年少女之介紹而認識其他未
    成年少女，再伺機或透過其他未成年少女向其他未成年少女
    說明「洗澡」（即以手撫摸胸部、下體或以生殖器摩擦生殖
    器等行為）、「拗腳」（即以男性生殖器插入女性生殖器內
    之行為）等性交易之方式及價錢，其以上述方式而認識0000
    -0000 （綽號「妞妞」、下稱B 女、民國85年11月生）、00
    00-0000 （綽號「娃娃」、下稱C 女、85年11月生）、0000
    -0000 （綽號「湯圓」、下稱D 女、85年2 月生）、0000-0
    000 （綽號「藍藍」、「瓜瓜」、下稱E 女、85年2 月生）
    、0000-0000 （綽號「珊珊」、「瓜瓜」、下稱F 女、85年
    9 月生）、0000-0000 （綽號「橘橘」、下稱G 女、85年1
    月生）、0000-0000 （綽號「多多」、下稱H 女、86年8 月
    生）、0000-0000 （綽號「純純」、下稱K 女、84年10月生
    ）（以上B 女至H 女、K 女等8 人之姓名年籍詳卷），而於
    下述時間、地點分別對該等未成年少女，為下列行為：
  (一)B 女、C 女部分：
  王宏吉誤信B 女（實際上未滿14歲）係已滿14歲以上之女子
    ，竟基於與14歲以上未滿16歲之女子為性交易之犯意，於99
    年8 月間某日，在高雄市前鎮區美麗四季汽車旅館內，未違
    反B 女之意願，以手撫摸B 女胸部之猥褻行為1 次得逞，隨
    即支付性交易代價2,000 元予B 女。
  王宏吉誤信B 女（實際上未滿14歲）係已滿14歲以上之女子
    ，竟基於與14歲以上未滿16歲之女子為性交易之犯意，於99
    年8 月間某日，在夏豔汽車旅館內，未違反B 女之意願，以
    手撫摸B 女之胸部及下體，並將手指插入B 女之陰道內，以
    此方式對B 女為性交行為1 次得逞，隨即支付性交易代價3,
    000 元予B 女。
  王宏吉誤信B 女、C 女（實際上均未滿14歲）均係已滿14歲
    以上之女子，竟分別基於與14歲以上未滿16歲之女子為性交
    易之犯意，於99年9 月間某日，在高雄市前鎮區美麗四季汽
    車旅館內，未違反B 女之意願，以手撫摸B 女之胸部及下體
    ，並將手指插入B 女之陰道內，以此方式對B 女為性交之行
    為1 次得逞；另以未違反C 女意願之方式，先以其生殖器摩
    擦C 女之下體，欲將生殖器插入C 女之陰道內，因C 女喊痛
    停止未插入致性交行為未得逞，隨即支付性交易代價3,000
    元、4,000 元予B 女、C 女。
  王宏吉誤信B 女、C 女（實際上均未滿14歲）均係已滿14歲
    以上之女子，竟分別基於與14歲以上未滿16歲之女子為性交
    易之犯意，於99年10月間某日，在夏豔汽車旅館內，未違反
    B 女之意願，以手撫摸B 女之胸部及下體，並將手指插入B
    女之陰道內，以此方式對B 女為性交之行為1 次得逞；另以
    未違反C 女意願之方式，以手撫摸C 女胸部之猥褻行為1 次
    得逞，隨即各支付性交易代價3,000 元予B 女、C 女。
  (二)D 女部分：
    99年8 、9 月間某日，在高雄市○○區○○路錢櫃KTV ，王
    宏吉與林俊滄、D 女等人在包廂唱歌，其明知D 女係14歲以
    上未滿16歲之女子，竟基於與未滿16歲之女子為性交易之犯
    意，透過林俊滄（由檢察官另案偵辦中）向D 女提議以500
    元為撫摸胸部之代價，經D 女應允後，王宏吉即在該包廂廁
    所內，以手撫摸A 女胸部之猥褻行為1 次得逞，隨即依約支
    付性交易代價500 元予A 女。
  (三)E女、F女、G女、H女部分：
  99年9 、10月間某日，王宏吉明知H 女係未滿14歲之女子，
    竟基於與未滿14歲之女子為性交易之犯意，透過0000-0000
    （綽號「台妞」、「惠惠」，下稱甲女，姓名年籍詳卷）聯
    繫詢問H 女是否要「拗腳」，經H 女同意後，由王宏吉開車
    搭載甲女、H 女至高雄市苓雅區歐悅汽車旅館，在旅館內，
    王宏吉將其生殖器插入H 女之陰道內，以此方式對H 女為性
    交行為1 次得逞，隨即支付性交易代價1 萬元予H 女。
  99年10月間某日，王宏吉明知H 女係未滿14歲之女子，以及
    F 女、G 女均係14歲以上未滿16歲之女子，竟分別基於與未
    滿14歲之女子為性交易、與未滿16歲之女子為性交易之犯意
    ，透過甲女聯繫邀約H 女、F 女、G 女一同「洗澡」，再由
    王宏吉駕車搭載甲女、H 女、F 女、G 女至高雄市歐悅汽車
    旅館，在旅館內，未違反H 女、F 女、G 女之意願，王宏吉
    分別以手摸H 女之胸部、F 女之胸部及下體、G 女之胸部及
    下體，以此方式而對H 女、F 女、G 女為猥褻行為各1 次得
    逞，隨即支付性交易代價3,000 元、2,000 元、2,000 元予
    H 女、F 女、G 女。
  99年10月間某日，王宏吉明知F 女、G 女均係滿14歲未滿16
    歲之女子，其接獲F 女透過甲女邀約「洗澡」電話，竟分別
    基於與未滿16歲之女子為性交易之犯意而同意之，在高雄市
    歐悅汽車旅館內，以手撫摸F 女之胸部及下體，並將手指插
    入F 女之陰道內，以此方式對F 女為性交之行為1 次得逞；
    另以手撫摸G 女之胸部及下體之猥褻行為1 次得逞，隨即各
    支付性交易代價2,000 元予F 女、G 女。
  99年10月間某日，王宏吉明知E 女、F 女、G 女均係滿14歲
    以上未滿16歲之女子，其接獲F 女等人透過甲女邀約「洗澡
    」電話，竟分別基於與未滿16歲之女子為性交易之犯意而同
    意之，由其駕車搭載E 女、F 女、G 女至高雄市歐悅汽車旅
    館，在旅館內，王宏吉以手撫摸E 女之胸部及下體之猥褻行
    為1 次得逞；另以手撫摸F 女之胸部及下體，並將手指插入
    F 女之陰道內，以此方式對F 女為性交之行為1 次得逞；另
    以手撫摸G 女之胸部及下體之猥褻行為1 次得逞，隨即各支
    付性交易代價2,000 元予E 女、F 女、G 女。
  99年10月間某日，王宏吉明知E 女係滿14歲以上未滿16歲之
    女子，其接獲E 女透過甲女邀約「拗腳」電話，竟基於與未
    滿16歲之女子為性交易之犯意而同意之，由其駕車搭載甲女
    、E 女至高雄市歐悅汽車旅館，在旅館內，王宏吉將其生殖
    器插入E 女之陰道內，而對E 女為性交行為1 次得逞，隨即
    支付性交易之代價1 萬元予E 女。
  (四)K女部分：
  99年10月間，王宏吉透過甲女取得K 女之聯絡電話，主動撥
    打電話與K 女聯繫，2 人相約外出，99年10月底之某日13時
    許，王宏吉駕車至K 女住家附近搭載K 女，2 人在車上交談
    後，王宏吉明知K 女係滿14歲以上未滿16歲之女子，竟基於
    與14歲以上未滿16歲之女子為性交易之犯意，向K 女提議「
    洗澡」，經K 女同意後，王宏吉開車搭載K 女至高雄市○○
    路之御宿汽車旅館，並在該旅館內，以手撫摸K 女之胸部及
    下體之為猥褻行為1 次得逞，隨後搭載K 女返家在車上支付
    性交易代價3,000 元予K 女。
  99年11月13日（原起訴書誤載為99年10月間某日，應予更正
    ）13時許，王宏吉先撥打電話邀約搭載K 女外出見面後，其
    明知K 女係滿14歲以上未滿16歲之女子，竟基於與14歲以上
    未滿16歲之女子為性交易之犯意，向K 女提議以5,000 元為
    「拗腳」之代價，經K 女同意後，王宏吉開車搭載K 女至高
    雄市○○路之御宿汽車旅館，並在該旅館內，以其生殖器插
    入K 女之陰道內，而對K 女為性交行為1 次得逞，隨即支付
    性交易代價5,000 元予K 女。
二、案經D 女、E 女之母（代號0000-0000A）、F 女之父（代號
    0000-0000A）、G 女之母（代號0000-0000A）、H 女、H 女
    之母（代號0000-0000A）、K 女訴由內政部警政署刑事警察
    局移請臺灣高雄地方法院檢察署檢察官偵查起訴。
    理  由
壹、證據能力部分：
一、證人B 女至H 女、K 女等8 人於警詢中之陳述：
  (一)證人B 女至H 女、K 女等8 人於警詢中之供述，係屬被告王
    宏吉以外之人於審判外之陳述，為傳聞證據，原則上無證據
    能力。惟證人於警詢中之陳述，與其於本院審理中之證述有
    所不符，其於警詢中之陳述，具備可信性與必要性時，依法
    例外具有證據能力。而判斷證人於警詢陳述是否具有較可信
    性之情況，應視其陳述時之外部附隨環境或條件，如有無踐
    行告知義務或違反法定障礙事由期間不得詢問及禁止夜間詢
    問之規定、與被告之利害關係、出於自然之發言、臨終前之
    陳述或違反自己利益之陳述等各項為整體考量（最高法院99
    年度台上字第360 、811 號判決意旨參照）。
  (二)查證人B 女於警詢中陳稱：我和王宏吉去洗過澡，第1 次99
    年8 月份，第2 次也是99年8 月份，第3 次是在99年9 月份
    ，也就是跟C 女去，第1 次他給我2,000 元等語（他卷第23
    頁）；其於本院審理時證稱：第1 次有4 個女生，「台妞」
    、我、「圓圓」、「貝貝」與王宏吉一起洗澡，我不記得時
    間，在99年暑假，應該是99年8 月，事後我拿到1,000 元，
    我不記得第2 次跟王宏吉出去的時間，事後我拿到3,000 或
    2,000 元等語（本院卷第136-138 頁）。是證人B 女於警詢
    、審理時所述除第1 次案發時間外，其餘案發時間，以及第
    1 、2 次交易代價則略不相符。
  (三)證人C 女於警詢中陳稱：我有跟一個叫王王之男子發生洗澡
    及身體摩擦之行為，第1 次是99年9 月在高雄市四季汽旅館
    ，他給我4,000 元。第2 次是在99年10月，他給我3,000 元
    等語（他卷第27頁反面）；其於審理時證稱：我之後還有跟
    王宏吉出去，是我跟「妞妞」一起出去，這一次我們去汽車
    旅館洗澡，只有單純洗澡，我忘了該次我跟「妞妞」拿到多
    少錢等語（本院卷第144 頁）。是證人C 女於警詢、審理時
    所述就第2 次其與被告至汽車旅館從事「洗澡」性交易之所
    得代價為何，略有不符。
  (四)證人F 女於警詢中陳稱：第1 次和「王王」洗澡的時候，「
    王王」摸完「多多」之後，就去浴缸找我和「橘橘」，摸我
    們胸部和下體；第2 次洗澡，我和「橘橘」也是給「王王」
    摸全身、胸部和下體；第3 次我們也是全身脫光光給「王王
    」摸全身、胸部和下體等語（偵(一)卷第59-60 頁）；其於審
    理時證稱：第1 次跟王宏吉出去洗澡時，他有摸我們的胸部
    及下體；第2 次王宏吉用手摸我的胸部及下體，我確定這次
    他有用手進入我的下體；第3 次王宏吉也有用手進入下體，
    我的部分，第2 、3 次都有等語（本院卷第101-103 頁）。
    故證人F 女於警詢、審理時關於其第2 、3 次性交易過程，
    被告王宏吉是否以手指插入陰道內之陳述，顯不相符。
  (五)證人G 女於警詢中陳稱：第1 次跟王宏吉洗澡，他用手摸「
    珊珊」和我的胸部跟下體等語（偵(一)卷第66頁反面）；其於
    審理時證稱：我第1 次跟王宏吉去洗澡時，除了我及「姍姍
    」之外，還有「多多」、「台妞」，洗澡時，王宏吉摸我的
    胸部及下體，他沒有把手插入我的下體；後改稱：我剛突然
    想起來第一次的時候被告有插入進去一點點等語（本院卷第
    108 頁反面、第113 頁反面）。故證人G 女於警詢、審理時
    關於其第1 次性交易過程，被告王宏吉是否以手指插入陰道
    內之陳述，亦有不符。
  (六)是證人B 女、C 女、F 女、G 女於警詢中之陳述，與其等於
    本院審理中之證述，有前後不符之情形，本院觀諸證人B 女
    、C 女、F 女、G 女警詢筆錄之過程記載，筆錄採一問一答
    方式，依上開證人陳述整體、實質內容而言，其等初於警詢
    陳述時之時間之間隔較近、無密切利害、未明顯受外力干擾
    ，均有社工人員或法定代理人等陪同以觀，本院斟酌綜合判
    斷，認定上開證人警詢部分之陳述，存在具有較可信之特別
    情況，亦為證明犯罪事實存在所必要，符合刑事訴訟法第15
    9 條之2 之情形，應有證據能力。
二、證人D 女、E 女、H 女、K 女於警詢中所為之供述，係屬被
    告以外之人於審判外之陳述，為傳聞證據，且證人D 女、E
    女、H 女、K 女業於本院審理中到庭作證，其證述內容與先
    前於警詢中之供述並無重大歧異，亦無傳聞法則例外之適用
    ，應認證人D 女、E 女、H 女、K 女於警詢中之供述，無證
    據能力。
三、被告以外之人於偵查中向檢察官所為之陳述，除顯有不可信
    之情況者外，得為證據，刑事訴訟法第159 條之1 第2 項定
    有明文。又「證人應命具結。但有下列情形之一者，不得令
    其具結：一、未滿16歲者。二、因精神障礙，不解具結意義
    及效果者」，刑事訴訟法第186 條第1 項第1 款定有明文。
    經查：證人B 女、C 女、D 女、E 女、F 女、G 女、H 女、
    K 女於接受檢察官訊問時，均未滿16歲，依上開規定，本不
    得令其等具結，而其等於本院審理時均經本院傳訊到庭，由
    被告行使對質、詰問之權利，是其等於偵查中所為之陳述，
    應有證據能力。
貳、有罪部分：
一、認定犯罪事實所憑之證據及理由：
    訊據被告王宏吉固坦承其透過陪喝咖啡、唱歌等即支付費用
    之方式以認識未成年女學生，或經介紹而再認識其他女學生
    ，以及其與B 女、C 女、E 女、F 女、G 女、H 女、K 女等
    7 人分別於上揭時間，前往上述汽車旅館內，並支付相關代
    價之事實，惟否認有何與14歲以上未滿16歲之女子為性交易
    、與未滿14歲之女子為性交易之犯行，辯稱：伊的職業是醫
    師，在家中一向是乖乖牌、「妻管嚴」，平常也沒有去舞廳
    、酒家，因年屆6 旬已進入更年期，剛好友人陳哲文、林俊
    滄的關係介紹進而認識那些女孩，伊帶她們到汽車旅館休憩
    ，一方面較隱密可避免醫師身分曝光，另方面伊能夠酌量給
    予那些女孩一些經濟上的資助，但在汽車旅館內她們去洗澡
    ，伊只是看她們洗澡的樣子，然後自己在房間內享受音樂、
    氣氛或看A 片，跟天真無邪的女孩在一起得到樂趣，絕對沒
    有碰觸那些女孩的身體，何況伊有男性更年期性功能障礙，
    沒辦法從事性交行為，又伊不認識D 女，不可能對D 女做出
    撫摸胸部這種事情，以及辯護人則稱上開證人於警局之指認
    程序不合法以彈劾證述之證明力，且被告有性功能勃起障礙
    ，請求送鑑定云云。經查：
  (一)事實欄一、(一)部分：
  1.被告上開事實欄一、(一)之犯行，業據證人B 女於警
    、偵訊時陳述：我的綽號是「妞妞」，我和王宏吉洗過澡，
    第一次99年8 月，地點是高雄市前鎮區四季汽車旅館，第2
    次也是99年8 月，在高雄市夏艷汽車旅館，第3 次99年9 月
    ，是跟C 女去的那一次，在高雄市四季汽車旅館，除了第1
    次只有摸我胸部，沒摸下體，另外都有摸我的胸部和下體，
    第1 次給我2,000 元，第2 、3 次給我3,000 元。我和C 女
    一起和王王去洗澡，王王叫我先進去浴室，叫C 女到床上去
    要摸她，過一段時間，我走出來問王王在幹嘛，提醒他說C
    女沒有要跟你拗腳，後來王王就生氣跟我說要不是我一直走
    出來，他們早就拗腳了，然後一直講說他會很疼C 女之類的
    話。警方提示相片供我指認，編號5 是王宏吉。我與王宏吉
    在99年8 、9 月洗過澡，地點在四季、夏豔汽車旅館，8 月
    份在四季、夏豔都有，跟C 女一起也在四季及夏豔，第1 次
    王宏吉把C 女弄哭了，給她4,000 元，第2 次就給3,000 元
    ，我跟王宏吉洗澡的方式都有脫光衣服跟他一起洗，他有把
    手指放到我的陰道，我本來就知道洗澡的內容會被摸身體等
    語（他卷第22 -23頁；偵(一)卷第165-166 頁）；及於審理時
    證稱：「台妞」介紹我認識王宏吉時，他有問我幾歲、國幾
    ，我跟他說我14歲、念國中，我跟王宏吉洗澡3 、4 次，沒
    有拗腳，我知道洗澡跟拗腳意思，第1 次有4 個女生「台妞
    」、我、「圓圓」、「貝貝」與王宏吉一起洗澡，在99年的
    暑假，應該是8 月去四季汽車旅館，他摸我胸部，第1 次沒
    有摸下體，事後我拿到1,000 元，我不記得第2 次跟王宏吉
    出去的時間，是去夏豔，也不太記得何人跟我一起去，王宏
    吉有摸我的胸部及下體，事後我拿到3,000 或2,000 元。我
    和「娃娃」（即C 女）有跟王宏吉去汽車旅館2 次，第1 次
    我和「娃娃」去洗澡，我進去洗澡，因為很久就出來看一下
    ，看到他在用「娃娃」，感覺「娃娃」想要求救，當時王宏
    吉及「娃娃」人在床上，「娃娃」沒有穿衣服，他已經要把
    他的性器官放入「娃娃」的下體，我就衝出去，他的性器官
    好像差一點進入「娃娃」的下體，我衝過去時，王宏吉罵說
    我破壞他們2 人拗腳，之後我有跟「娃娃」再去夏豔汽車旅
    館洗澡，王宏吉都有摸我跟「娃娃」的胸部及下體，第1 次
    王宏吉把「娃娃」弄哭，所以多給「娃娃」1,000 元，「娃
    娃」拿到4,000 元，我拿到3,000 元，第2 次各3,000 元。
    我知道去洗澡要做這樣的事，我有同意吧，我確定跟王宏吉
    出去4 次中有3 次，王宏吉真的有用手指進入我的下體等語
    （本院卷第135-141 頁）。
  2.以及證人C 女於警詢時稱：我的綽號是「娃娃」，我有跟王
    王發生洗澡及身體摩擦之行為，第1 次是99年9 月在高雄市
    四季汽旅館，他給我4,000 元。第2 次是在99年10月，他給
    我3,000 元，警方提供相片供我指認，編號12王宏吉就是我
    指證王王之男子。第1 次於99年9 月某日下午，他開車到五
    福路新堀江商場麥當勞接我和我同學，前往高雄市四季汽車
    旅館，我們與他約定洗澡及身體摩擦每個人各3,000 元，我
    與王宏吉在床上進行身體摩擦時，他用手指插入我性器官內
    ，我跟他講會痛，他就說沒關係做一次就好，他的性器官想
    要插入我的性器官，但進不去，這時我同學剛好從浴室出來
    問他要做什麼，王宏吉回說沒有要幹嘛，這時我就從床上起
    來去浴室沖澡，我沖完澡時，我同學跟我說，王宏吉跟她說
    「要不是你一直出來，我早就跟他『拋腳』了」，他因弄痛
    我就多給我1,000 元，共4,000 元，一直跟我說對不起並說
    他很喜歡我想要擁有我等語（他卷第27-29 頁）；於偵訊時
    陳稱：第1 次是王宏吉來接我們去四季，時間好像在9 、10
    月，我跟B 女一起去，本來談好洗澡，他叫B 女先泡澡，之
    後叫我過去床上，在我耳邊不知道講什麼，我就點頭，他就
    開始拿潤滑液塗他下面，好像要進來，我以為在服務的項目
    裡面，之後B 女出來問王宏吉要幹嘛，他叫B 女先進去把門
    關起來，後來我說不要，因為很痛，然後我就去沖澡，我跟
    B 女說，B 女罵他說她又沒有答應跟你拗腳，王宏吉說要不
    是妳出來，我們早就拗腳了，當時要放進去時，有說要給我
    6,000 ，因為他講話很小聲，但我有點頭，這1 次他有摸我
    的胸部及下體，他沒有把手放到我的陰道內。第2 次跟王宏
    吉洗澡是夏豔，我跟B 女一起去，結束後給我3,000 元，他
    有摸我的胸部等語（偵(一)卷第166 頁）；及於審理時證稱：
    我認識王宏吉時，他問我叫什麼名字、住哪裡、年紀、學校
    ，我跟他說我14歲，我第1 次跟王宏吉去四季汽車旅館洗澡
    ，不記得時間，還有「妞妞」一起去，王宏吉有摸我的胸部
    及下體，後來他在床上很小聲跟我講拗腳6,000 元，還說一
    些很奇怪的話，說他很喜歡我，想要擁有我。「（檢察官問
    ：妳於99年10月28日在警察局作證時說王宏吉用手指插入妳
    的性器官，妳跟他說會痛，不要跟他作磨擦，他說沒有關係
    ，一次就好，又不會痛，當時為何會跟警察說王宏吉有用手
    指進入，與妳今日所述不一樣？）真的嗎，他有用手指頭進
    入。」性器官沒有，差一點。這一次王宏吉對「妞妞」只有
    洗澡，王宏吉想對我拗腳時，「妞妞」有出來，她問王宏吉
    他在幹嘛，王宏吉就叫她進去，我乘機爬起來走去浴室，這
    次我拿到4,000 元。「（辯護人問：妳於偵查中說妳的印象
    中王宏吉沒有把手放入妳的陰道內？）真的嗎？（辯護人問
    ：你能否確認？）我忘了。」我和「妞妞」之後還有跟王宏
    吉一起去汽車旅館，只有單純洗澡，王宏吉確實都有摸我跟
    「妞妞」的胸部及下體，我忘了拿到多少錢等語明確（本院
    卷第142-146 頁）。而上開證人B 女、C 女均未對被告表示
    提出告訴，其2 人所述與被告間無仇怨或金錢糾紛，亦為被
    告不爭執，且證人B 女、C 女正值國中求學階段，涉世未深
    ，故其2 人應無誣指被告之動機。
  3.由證人B 女前開陳述事實欄一、(一)部分，雖其就第1 次
    交易代價究為1,000 元或2,000 元、第2 次交易之時間，以
    及代價究為2,000 元或3,000 元等情，所述略有不符，然依
    通常之社會生活經驗，一般人在陳述其過往經歷之事件時，
    由於個人記憶、認知、理解、表達能力等因素，以及因事發
    時間經過日久，以致日後對同一事件之描述，並無法一字不
    漏鉅細靡地重複陳述，甚至記憶模糊或不清，此乃事理所當
    然。本件證人B 女於警詢較接近案發時間，應以警詢陳述為
    可採，且無論關於性交易之地點、性交易方式，以及約略時
    間、對價等主要基本事實於審理時之證述，與其於警詢、偵
    訊之指訴前後大致相符；參以，被告供陳確有駕車搭載B 女
    至汽車旅館乙節，復有車牌號碼6768-FB 自小客車之車籍資
    料、該車前往四季汽車旅館休息紀錄各1 份在卷可參（本院
    卷第80頁、第86頁）。又衡情，一般人偕伴選擇前往汽車旅
    館地點，多係從事不欲人知之行為，本件被告身分為執業醫
    師、年屆6 旬以上、證人B 女僅就讀國中，以2 人年齡相差
    逾50歲、學識經濟能力差距懸殊，倘證人B 女非為獲取與被
    告交易對價有利可圖，豈無故同意與被告至汽車旅館？果如
    被告所辯，僅單純給予未成年女子經濟幫助、絕無侵犯之意
    ，然被告僅詢問B 女年齡、學籍，而未瞭解其家境狀況，何
    以判斷B 女需要經濟協助？縱被告為給付金錢予B 女，其逕
    可在公開場所大方為之即可，何需選擇在汽車旅館內欲掩人
    耳目？甚至區分支付不同價額？更徒增汽車旅館休息費用之
    支出？益徵其確有與未滿16歲之女子為性交易之犯行至明。
    從而，被告所為事實欄一、(一)之犯行，經證人B 女證述
    甚詳，並有前揭客觀事證相佐，被告所辯顯與常理有違，乃
    飾卸之詞，委無可採。
  4.又證人B 女、C 女上開陳述事實欄一、(一)部分，雖C 女
    就第2 次與被告至汽車旅館從事「洗澡」性交易所得代價為
    何，迄本院審理時難免因日久而記憶不清，然其於警、偵訊
    中均一致稱代價3,000 元明確，應可採信。且證人B 女、C
    女2 人所述事實欄一、(一)部分之案發過程，經互核大致
    相符。另事實欄一、(一)部分，被告將其生殖器插入C 女陰
    道未遂行為，是否違反C 女之意願一節，雖證人C 女稱其不
    願與被告「拗腳」等語，然C 女亦稱被告最初小聲提議拗腳
    6,000 元後，其確有點頭，故被告主觀上認知是得C 女之同
    意，方才在下體塗抹潤滑劑，之後因C 女表示拒絕、B 女自
    浴室出來攔阻，被告即停止未再繼續，故此部分應認被告未
    違反C 女之意願，且被告在下體塗抹潤滑劑、事後指責B 女
    從中破壞等節，可推認被告主觀上對C 女係基於以生殖器插
    入陰道內之犯意無疑。至證人C 女就事實欄一、(一)部分，
    其於99年10月28日警詢稱：被告用手指插入性器官，99年11
    月12日偵訊時改稱：被告沒有把手放到陰道內，100 年6 月
    2 日審理時復稱：被告真的有用手指進入我的私處，故被告
    是否以手指插入C 女陰道內乙節，前後所述顯不相符，又經
    檢、辯詰問再確認，C 女則稱真的嗎、忘記了，有前揭警、
    偵、審判筆錄可佐。證人C 女製作警詢、偵訊筆錄僅隔2 週
    ，均距離案發時間甚近，然此部分所述明顯歧異，本院審酌
    偵查中檢察官訊問時，對上情反覆確認2 次，證人C 女均稱
    被告沒有把手指放到陰道內一致無訛，有偵訊筆錄可按（偵
    (一)卷第166-167 頁），故本院認此部分證人之指述應以偵訊
    筆錄較為可採。是以，被告就事實欄一、(一)分別對B 女
    、C 女所為犯行，洵堪認定。
  5.按刑法上犯罪之故意，祇須對於犯罪事實有所認識，有意使
    其發生或其發生不違背其本意，仍予以實施為已足，不以行
    為人主觀之認識與客觀事實兩相一致為必要，故行為人主觀
    上欲犯某罪，事實上卻犯他罪時，依刑罰責任論之主觀主義
    思潮，首重行為人之主觀認識，應以行為人主觀犯意為其適
    用原則，必事實上所犯之他罪有利於行為人時，始例外依該
    他罪處斷。我國暫行新刑律第13條第3 項原亦有「犯罪之事
    實與犯人所知有異者，依下列處斷：所犯重於犯人所知或相
    等者，從其所知；所犯輕於犯人所知者，從其所犯」之規定
    。嗣制定現行刑法時，以此為法理所當然，乃未予明定（最
    高法院92年度台上字第1263號判決要旨參照）。從而，行為
    人主觀上欲犯某罪，但事實上所為係構成要件不同之他罪，
    且二罪法定刑相異，揆之前揭「所犯重於所知，從其所知」
    之法理，自應適用行為人主觀上所犯之罪論處。又按以被害
    人年齡作為構成犯罪事之重要部分，行為人須就被害人為未
    滿14歲之事實有所認知或預見，方得以刑法第227 條第1 、
    2 項之罪責相衡，苟行為人在主觀上認定被害人為14歲以上
    尚未滿16歲之人，縱令被害人實際年齡尚未屆滿14歲，在行
    為人未違背被害人之意願而對之為性交行為時，亦僅得論以
    刑法第227 條第3 、4 項之罪責。查證人B 女、C 女均係85
    年11月生，有真實姓名代號對照表在卷可按，則被告於上述
    時間與B 女、C 女分別為性交易時，B 女、C 女實際上均為
    未滿14歲之人。然證人B 女於審理時證述：當時我跟他說我
    14、15歲，證人C 女亦稱：我跟他說我14歲等語（本院卷第
    141-142 頁），且依我國學制，國中生之年齡約為13歲至15
    歲，為未滿16歲之人，故被告基於上情誤信B 女、C 女為14
    歲以上未滿16歲之人，並與之為性交易，揆諸上開說明，自
    當從其所知之罪責論處。
  (二)事實欄一、(二)（即D 女部分）：
    被告上開事實欄一、(二)之犯行，業據證人D 女於偵訊時陳稱
    ：大約開學1 、2 個禮拜，去捷運美麗島站附近錢櫃唱歌，
    當時除了林俊滄、「賴打」、「小黑」、「惠惠」，還有王
    醫師，王醫生是警察給我看的王宏吉，王宏吉先跟林俊滄說
    他想要摸胸部，林俊滄私下問我們在場的人有沒有人要給王
    宏吉摸，可以拿到500 元，我跟「惠惠」有同意，王宏吉在
    包廂廁所摸我的胸部，他把我的襯衫還有內衣扣子解開，伸
    進去直接摸胸部，摸好像不到5 分鐘，他有給我500 元等語
    （偵(一)卷第145-146 頁）；復於審理時證稱：我的綽號是「
    湯圓」，去年暑假我有一次跟「賴打」、「小黑」、「惠惠
    」及林俊滄去錢櫃唱歌而認識王宏吉，那時我的99年生日已
    慶生過了，我很少與王宏吉聊天，但我跟所有人說我的年紀
    時，在場的人都會聽到，王宏吉跟林俊滄提議要去廁所摸胸
    部之類的，林俊滄問我、「賴打」、「小黑」、「惠惠」有
    誰要去，「賴打」及「小黑」都說不要，可是林俊滄說一定
    要有人去，怕他會生氣，後來我跟「惠惠」才去，「惠惠」
    先進去廁所，約5 至10分鐘出來，之後換我進廁所，王宏吉
    把手伸進去將我的內衣解開，然後把前面衣服扣子解開後就
    摸胸部，大概摸了2 、3 分鐘，500 元是「惠惠」轉交給我
    的等語（本院卷第61-64 頁）；參以，證人乙女（綽號「惠
    惠」，姓名年籍詳卷）於審理時證稱：我認識「湯圓」、「
    賴打」、「小黑」，去年9 月是「湯圓」帶我去KTV 才認識
    王宏吉，他有問我的年紀，「湯圓」幫我跟王宏吉說我們都
    是同年，王宏吉透過林俊滄問我們誰要跟王醫生去廁所摸胸
    部給500 元，我和「湯圓」有跟王宏吉到包廂廁所，想說可
    以賺500 元，我先進廁所，進去後脫掉上衣，王宏吉用手摸
    我的胸部及用嘴巴吸我的胸部，差不多5 分鐘，之後要出來
    時給我500 元，我再叫「湯圓」進去，我不確定「湯圓」的
    500 元是我轉交或王宏吉直接給的等語（本院卷第165-168
    頁）。是上開證人D 女、乙女所述，經互核大致相符，無明
    顯矛盾或不合常情之處，倘非證人親身經歷之情節，實難憑
    空杜撰。雖證人乙女對於其是否轉交500 元之代價予D 女一
    事，於審理時記憶模糊，然其具體所述案發時間與場合、被
    告透過林俊滄提議以500 元為摸胸部代價、2 人先後進入廁
    所、事後均獲得500 元等經過甚詳，其證述細節略有不清並
    不足以影響本院對於此部分事實之認定。被告就事實欄一、
    (二)之犯行堪可認定。
  (三)事實欄一、(三)（即H 女部分）
    被告上開事實欄一、(三)之犯行，業據證人H 女於偵訊時陳
    稱：台妞介紹我認識王宏吉，在享溫馨KTV 對面的7-11，第
    1 次見面是王宏吉開車過來7-11聊一下天，有聊到年紀，我
    回答我13歲及就讀中學，我確定有跟王宏吉說我13歲，我跟
    王宏吉洗澡及拗腳各1 次，先拗腳再洗澡。第1 次跟王宏吉
    拗腳是台妞（甲女）先約對方，約在三信家商附近一間飲料
    店，是暑假後，大約99年9 、10月，也是王宏吉開車過來找
    我們，載我和台妞到一間高雄市的汽車旅館，到汽車旅館之
    後，我們在裡面吃東西，洗個澡，在床上等王宏吉，然後王
    宏吉一開始以肢體觸摸，大概隔了10-15 分鐘，才以他的生
    殖器官插入我的生殖器官來回抽動，他沒有戴保險套，沒有
    有射精，王宏吉給我1 萬元等語（偵(二)卷第18-19 頁）；及
    於審理時證稱：我跟王宏吉洗澡、拗腳各1 次，拗腳是「台
    妞」約我說要見面，到旅館之後，「台妞」說王宏吉對我有
    好感，想跟我發生關係，我一開始本來拒絕，因為價錢蠻高
    的就答應了，王宏吉確實有跟我拗腳，用性器官即下體，我
    拿到1 萬元，時間在99年暑假之後，差不多開學後，我不太
    記得王宏吉有沒有問我幾歲，可是他有問過我的學校那些等
    語（本院卷第163-164 頁）；以及證人甲女於審理時證稱：
    我的綽號是「台妞」，99年10月我介紹「多多」跟王宏吉拗
    腳，聯絡時我跟「多多」說要洗澡，她也蠻缺錢的樣子，我
    問她要不要拗腳，我有跟「多多」一起去歐悅汽車旅館，王
    宏吉確實有跟「多多」拗腳，他的性器官有進入「多多」的
    下體，「多多」跟我說她會痛，王宏吉給她8,000 元，給我
    3,000 、4,000 元，我不確定我講「多多」84或85年次，我
    不會多報她們的年齡，據實報她們的年齡，王宏吉會問我幾
    歲，可是我都跟他亂講，講少1 、2 歲或多1 歲，也不確定
    到底講她們幾歲等語（本院卷第117-118 頁、第119-120 頁
    ）。而證人甲女另因違反兒童及少年性交易防制條例第23條
    第2 項意圖營利媒介使未滿18歲之人為性交易罪，經高雄少
    年法院以100 年度少護字第158 、159 、160 、161 、162
    號為交付保護管束處分，則其多次媒介未成年少女與被告王
    宏吉、另案被告陳哲文、林俊滄等人為性交易，則對於各次
    媒介之對象、交易細節未必明確記憶，經本院取捨後，就H
    女相關年齡介紹、獲取實際對價等節，應以證人H 女之陳述
    較為可採。參以，被告供陳確有駕車搭載H 女、甲女至汽車
    旅館乙節，復有車牌號碼6768-FB 自小客車之車籍資料、該
    車前往歐悅汽車旅館休息紀錄各1 份在卷可參（本院卷第83
    頁、第86頁）。此外，上開證人2 人之證述內容，無論介紹
    年紀、學校，至汽車旅館從事性交易而獲取對價等，經互核
    大致相符，堪信為真實。故被告就事實欄一、(三)之犯行亦
    可認定。
  (四)事實欄一、(三)（F 女、G 女、H 女）
  1.被告上開事實欄一、(三)之犯行，業據證人甲女於審理時證
    稱：我認識綽號「姍姍」（即F 女）、「橘橘」（即G 女）
    、「多多」（即H 女）、「藍藍」（即E 女），我介紹這些
    女生給王宏吉認識，他跟我說要介紹人才有錢拿，介紹人跟
    他出去聊天、洗澡、拗腳，我介紹給王宏吉認識時，他會問
    我幾歲，去年7 、8 、9 、10月那幾個月，我約過「姍姍」
    、「橘橘」、「多多」，我跟她們說還有個叫「王王」，我
    說要洗澡，在汽車旅館時，我有看到王宏吉摸3 位女生的胸
    部，因為都在水裡，所以看不太到有無摸下體，可是我知道
    王宏吉會摸，這次我好像拿到2,000 元等語（本院卷第116-
    117 頁）：證人H 女於偵訊時證稱：跟王宏吉洗澡是在拗腳
    幾個禮拜之後，99年10月，這一次是珊珊、橘橘、我還有台
    妞（即甲女），是台妞打電話給我，在三信家商附近的飲料
    店碰面，我們4 個人一起坐計程車到高雄市○○路麥當勞，
    再打電話給王宏吉，他開車過來載我們去上次那一間汽車旅
    館，就一個個去沖澡、泡澡，泡完澡之後就把我們叫過去抱
    一下，沒有抱台妞，王宏吉有用手摸我的胸部2 、3 分鐘，
    沒有摸下體，之後王宏吉開車載我們回到一間便利商店，各
    自坐計程車離開，我拿到3,000 元，台妞也拿到3,000 元，
    珊珊及橘橘好像只有2,000 元等語（偵(二)卷第19-20 頁）；
    及於審理時證稱：洗澡這次也是「台妞」約我去，她說只是
    洗澡、泡澡，除了「台妞」、我之外，還有「珊珊」跟「橘
    橘」4 個女生一起到汽車旅館，泡澡時王宏吉會用他的手觸
    摸我的胸部，沒有用他的手或性器官進入我的下體，我拿到
    3,000 元等語（本院卷第162 頁）；證人F 女於警、偵訊時
    陳稱：跟王宏吉洗澡在99年9 、10月，我在警局說跟王宏吉
    洗澡，就是跟陳哲文洗澡的同一天下午，第1 次跟王宏吉洗
    澡怎是「台妞」約的，約在三信，我跟「台妞」、「橘橘」
    、「多多」再坐計程車到一家麥當勞，王宏吉開黑色的車來
    載我們到高雄市歐悅汽車旅館，先洗澡，我跟「橘橘」輪流
    去床上，王宏吉先摸「橘橘」再摸我，王宏吉有摸我的胸部
    及生殖器，摸了15分鐘左右，他的手指沒有放到我的陰道內
    ，我稍微有看到王宏吉摸「多多」跟「橘橘」，這次我拿到
    2,000 元，只有台妞拿到1,000 元，其他人都拿到2,000 元
    ，王宏吉知道我是國中生，他問我的，我跟他說我是國三等
    語（偵(一)卷第59頁反面、第151-152 頁）；及於審理時證稱
    ：我稱呼王宏吉「王王」，我跟王宏吉洗澡過3 次，第1次
    是跟「橘橘」及「台妞」、「多多」，「台妞」約的時候就
    說要洗澡，最早一開始只知道要去洗澡，不知道要被王宏吉
    摸，我們到了旅館之後，「台妞」就跟我們說讓王宏吉摸，
    我們會怕，但台妞說沒關係、為了錢，我們3 人之後有同意
    ，王宏吉只有摸我們的胸部及下體，「橘橘」及「多多」也
    一樣，事後我拿到2,000 元等語（本院卷第100-101 頁）；
    證人G 女於警、偵訊時陳稱：我國二升國三暑假後約開學一
    陣子，第1 次跟王宏吉洗澡跟陳哲文洗澡是同一天，先跟陳
    哲文洗完澡，再去跟王宏吉洗澡，第1 次跟王宏吉洗澡有「
    台妞」、「珊珊」還有「多多」一起去，王宏吉有摸我，他
    先摸「多多」，再摸「珊珊」，再摸我，他摸我胸部及下體
    ，我拿到2,000 元，「珊珊」、「多多」都拿一樣，王宏吉
    知道我的年紀14歲，他有問我，我有跟他講等語（偵(一)卷第
    66頁反面）；及於審理時證稱：「台妞」一開始帶我們過去
    介紹王宏吉時，有問我的年紀、學校，第一次是「台妞」一
    開始說要跟「陳陳」（陳哲文）先去唱歌，之後再去找王宏
    吉洗澡。我一開始不知道洗澡意思，但心想到了就做吧，第
    1 次除了我及「姍姍」之外，還有「多多」、「台妞」，王
    宏吉摸我的胸部及下體，沒有把手插入我的下體，「姍姍」
    跟我說王宏吉有插一點，這次我拿到2,000 元等語（本院卷
    第108-109 頁）。雖證人甲女、H 女、F 女、G 女所陳彼此
    取得代價為何略有不一，然上開證人所述自己取得對價之記
    憶應較清楚且始終陳述一致，而難免因時間經過、淡忘彼此
    交易代價，故應以證人就其等本身所拿取對價之陳述為可採
    。且證人所證述與被告至汽車旅館從事交易之人可獲得報酬
    、如何相約再由被告搭載，以及在旅館內過程之始末等節亦
    均相符。又被告自陳確有駕車搭載上開證人至汽車旅館一節
    ，復有車牌號碼6768-FB 自小客車之車籍資料、該車前往歐
    悅汽車旅館休息紀錄各1 份在卷可參（本院卷第83頁、第86
    頁）。從而，被告就事實欄一、(三)之犯行堪予認定。
  2.至證人G 女於交互詰問完畢後表示意見稱：我剛突然想起來
    第1 次被告有插入進去一點點等語，再經檢、辯雙方詰問時
    證稱：我想起來第1 次去洗澡時，被告有把他的手插入我的
    下體一點點。「（檢察官問：為何之前警察局、檢察官問妳
    時，妳都沒有想起來這件事，直至今日審理才想起來？）因
    為剛剛「姍姍」有提醒我。」「（檢察官問：「姍姍」是跟
    妳說當天應該有插入她的手體之事或如何？）因為我們當時
    有聊過，她說我應該也有，所以我就想起來。」（本院卷第
    113-114 頁）。惟按證人之證言陳述，縱令先後兩歧或未盡
    相符，仍得本於審理所得心證，就其一部分認為真實予以採
    取，是證人之供述證據前後雖有差異或矛盾，事實審法院非
    不可本於經驗及論理法則，甚酌其他情形，作合理之比較，
    以定其取捨，而就供述證據之一部，認為真實者，予以採信
    ，亦非法所不許。上開證人G 女前於警、偵訊及審理詰問之
    初均稱被告沒有以手指插入其陰道，後經證人F 女提醒而改
    稱，然證人G 女與被告前往汽車旅館之親身經歷應屬印象深
    刻，歷於員警、檢察官、審理詰問上情，均未回想起來，反
    於審理詰問完畢後翻異前詞改稱如上，此部分證述應非可採
    。
  (五)事實欄一、(三)（F 女、G 女）
    被告上開事實欄一、(三)之犯行，業據證人F 女於警、偵訊
    時陳稱：第2 次洗澡的時間是在第1 次洗澡後幾個禮拜的星
    期六中午約12點半，地點也是在歐悅汽車旅館，那次是我打
    電話給「台妞」（即甲女）說我和「橘橘」（即G 女）要約
    王宏吉洗澡，叫她幫我們約，先約在一個地方，也是王宏吉
    開車來載我和「橘橘」到歐悅，那一次我和「橘橘」也是給
    王宏吉摸全身、胸部和下體，結束後給我們每人各2,000 元
    ，王宏吉沒有把手指放到我的陰道等語（偵(一)卷第59-60 頁
    、第152-153 頁）；及於審理時證稱：第2 次我是跟「橘橘
    」、「台妞」去洗澡，第2 次也是「台妞」約的，在旅館王
    宏吉有摸我及「橘橘」，他用手摸我的胸部及下體，我確定
    這次他有用手進入我的下體，我不要，但為了錢不會反抗。
    「（辯護人問：妳於警詢都沒有講到「王王」有用手指頭插
    入妳的下體，只是說「王王」摸妳的全身及下體，為何今日
    回答檢察官稱「王王」有用手指頭插入妳的下體？）當時媽
    媽在旁邊。」等語（本院卷第102-103 頁、第107 頁、第11
    2-113 頁）；證人G 女於偵訊時陳稱：有1 次我跟「台妞」
    、「珊珊」3 個人一起跟王宏吉到汽車旅館等語（偵(一)卷第
    159 頁）；及於審理時證稱：有1 次也是跟「姍姍」去，應
    該也有「台妞」，是「台妞」約的，該次去王宏吉一樣只有
    摸我的胸部及下體，一開始就知道要洗澡等語（本院卷第11
    0 頁）；以及證人甲女於審理時證稱：我有再幫「姍姍」、
    「橘橘」約王宏吉出來洗澡，是「姍姍」及「橘橘」要求約
    洗澡，我不確定這次我有沒有跟她們一起去等語（本院卷第
    117 頁反面）。故上開證人所述，F 女、G 女於99年10月間
    經由甲女聯絡後與被告至歐悅汽車旅館等情，均大致相符。
    且有車牌號碼6768-FB 自小客車之車籍資料、該車前往歐悅
    汽車旅館休息紀錄各1 份在卷可參（本院卷第83頁、第86頁
    ）。又證人F 女於審理時改稱被告以手指進入下體一節，與
    其前於警、偵訊中所述不符，然證人F 女係稱因警、偵訊製
    作筆錄時其母親在旁而不敢據實陳述，本院觀諸其警、偵訊
    筆錄製作時，其母確陪同在場且於筆錄上簽名，均有前揭筆
    錄各1 份可按，而證人F 女出於擔心家長知悉難過或責罵而
    不敢吐實，尚稱合於情理，故本院認此部分應以證人F 女審
    理中所述較為可採。被告就事實欄一、(三)之犯行堪可認定
    。
  (六)事實欄一、(三)（E 女、F 女、G 女）
    被告上開事實欄一、(三)之犯行，業據證人E 女於偵訊時陳
    稱：99年10月我打電話給F 女、G 女問她們2 個有沒有約類
    似喝咖啡之類的，她們打電話問再約我，我和她們一起去建
    國路附近歐悅汽車旅館，是王宏吉開車來載我們3 個人去汽
    車旅館，進旅館後先洗澡，但只有摸而已，沒有發生性行為
    ，我先的，另外2 個先洗澡，再來F 女，再換G 女，我那時
    候有傷口，沒有洗澡，有脫光衣服包著浴巾，王宏吉摸我胸
    部及下體，時間沒有很久，他沒有把他的手指放到我的陰道
    裡面，結束後給我2,000 元。王宏吉知道我的年紀，他在旅
    館還沒有摸我之前有問，我有跟他說出生年月日等語（偵(二)
    卷第32-33 頁）；及於審理時證稱：99年10月間某天，我與
    「橘橘」（即G 女）、「姍姍」（即F 女）及王宏吉出去，
    我記得去歐悅或御宿汽車旅館，我們到汽車旅館洗澡，「洗
    澡」就是王宏吉會摸我的胸部及私處，這次王宏吉有摸我、
    「橘橘」及「姍姍」，他沒有將手指或性器官插入我的下體
    ，王宏吉知道我的年紀及學校，他直接問我，我照實說讀瑞
    豐國中、14歲，這次是「橘橘」約我，「橘橘」約我時有在
    電話跟我說這一次要去洗澡，我有同意，事後我拿到2,000
    元等語（本卷卷第131-132 頁）；證人F 女於警、偵訊時陳
    稱：第3 次和王宏吉洗澡的地點也是在歐悅汽車旅館，我打
    給「台妞」說要約王宏吉洗澡，那次我、「橘橘」和一個綽
    號「瓜瓜」（即E 女）3 個人約在三信家商附近等王宏吉來
    載我們，王宏吉載我們到歐悅，我們也是全身脫光光給他摸
    全身、胸部和下體，結束後給我們每人各2,000 元，王宏吉
    沒有把手指放到我的陰道等語（偵(一)卷第60頁、第153 頁）
    ；及於審理時證稱：第3 次我是跟「橘橘」、「藍藍」一起
    去，我跟「橘橘」自己問「台妞」，「台妞」幫我們約他，
    我們再去歐悅，王宏吉對我們摸上體及下體，這次王宏吉也
    有用手進入下體，第2 、3 次都有，因為在旅館，且「橘橘
    」她們都在後面，我不好意思反抗，這次我也是拿到2,000
    元等語（本院卷第103-104 頁、第106 頁、第112-113 頁）
    ；以及人G 女於偵訊時陳稱：我們跟台妞要電話，打電話給
    王宏吉說要跟他洗澡，我、「珊珊」、「藍藍」3 個一起坐
    計程車去歐悅等王宏吉，王宏吉先摸「藍藍」，然後「珊珊
    」，最後是我，王宏吉摸我胸部及下體，他沒有把手指放到
    我的陰道，每個人拿到2,000 元等語（偵(一)卷第159 頁）；
    及於審理時證稱：我跟「姍姍」及「藍藍」去，「台妞」沒
    有去，這次也是去歐悅，王宏吉一樣是摸我的胸部及下體，
    沒有把手插入我的下體，這次我也拿到2,000 元等語（本院
    卷第109 頁）。故上開證人所述，E 女、F 女、G 女於99年
    10月間經由甲女聯絡後與被告至歐悅汽車旅館、在旅館內依
    序讓被告撫摸、其等事後均獲得2,000 元代價等節，均大致
    相符。且有車牌號碼6768-FB 自小客車之車籍資料、該車前
    往歐悅汽車旅館休息紀錄各1 份在卷可參（本院卷第83頁、
    第86頁）。又證人F 女於審理時改稱被告以手指進入下體一
    節，乃因警、偵訊製作筆錄時其母親在旁而不敢據實陳述，
    業如前述，故本院認此部分亦應以證人F 女審理中所述較為
    可採。被告就事實欄一、(三)之犯行應堪認定。
  (七)事實欄一、(三)（即E 女部分）
    被告上開事實欄一、(三)之犯行，業據證人E 女於偵訊時陳
    稱：我另外一次和王宏吉出去是99年10月份，不曉得是第1
    次洗澡後多久，第2 次是我打電話給台妞問有沒有賺錢的，
    她說要約「王王」拗腳，價錢1 萬，我說好，台妞騎機車載
    我到三信，王宏吉來載我和台妞去同一個歐悅汽車旅館，洗
    澡之後有發生性行為，王宏吉有把他的生殖器放到我的陰道
    ，沒有戴保險套，沒有射精，這一次結束，他給我1 萬元等
    語（偵(二)卷第34-35 頁）；及於審理時證稱：第1 次洗澡之
    後，我有再跟王宏吉去汽車旅館，不太記得去歐悅或御宿其
    中一間，這次是「台妞」約的，「台妞」說這次要做性交易
    ，她跟我說1 萬元，我們到了汽車旅館後，王宏吉確實用性
    器官進入我的下體，事後我拿到1 萬元，發生性關係是我同
    意，我跟王宏吉洗澡或拗腳時已滿14歲等語（本院卷第133
    頁）；以及證人甲女於審理時證稱：99年10月間我有介紹「
    藍藍」跟王宏吉去拗腳，「藍藍」也知道這次去要拗腳，在
    歐悅旅館時，王宏吉確實有與「藍藍」發生性交行為，他是
    用性器官插入，我可以確定，因為「藍藍」有跟我說，且我
    在洗澡那邊泡，一定會看到一點點，這次「藍藍」拿到1 萬
    元，我拿到5,000 元等語（本院卷第118-119 頁、第120 頁
    反面）。故上開證人E 女、甲女所述內容，經互核一致相符
    ；且有車牌號碼6768-FB 自小客車之車籍資料、該車前往歐
    悅汽車旅館休息紀錄各1 份在卷可參（本院卷第83頁、第86
    頁），是證人之證述信而有徵。被告就事實欄一、(三)之犯
    行亦可認定。
  (八)事實欄一、(四)（即K 女部分）
    被告上開事實欄一、(四)之犯行，業據證人K 女於偵訊時
    陳稱：我有跟王宏吉洗澡和拗腳各1 次，在99年10月，先洗
    澡，才拗腳，台妞（即甲女）給王宏吉我的電話，他一直打
    電話來約我出去，我有同意，他開自小客車到我家附近接我
    ，然後在車上聊天，之後問我要不要洗澡，這一次是在我家
    附近御宿汽車旅館，在高雄市，我們2 人直接脫衣服一起洗
    澡，他有用手摸我的胸部及下體，沒有把手指伸入我的陰道
    內，結束之後給我3,000 元。第2 次也在同一間汽車旅館，
    王宏吉開車去載我，他有把生殖器放到我的陰道內抽動，沒
    有射精，沒有戴保險套，結束之後給我5,000 元，再載我回
    去，我在警局99年11月18日作筆錄說最後一次是上個禮拜六
    下午1 點左右跟王宏吉到汽車旅館，這個時間正確。他知道
    我的年紀、讀國中，台妞有講，我也有講，我跟他講我84年
    次等語（偵(二)卷第24-26 頁）；及於審理時證稱：我的綽號
    是「純純」，王宏吉透過別人拿到我的電話，他在電話中說
    要認識我，差不多於99年10月份，我叫他「王王」，我跟王
    宏吉出去洗澡、拗腳各1 次，我知道洗澡及拗腳是什麼意思
    ，第一次是去洗澡，差不多10月底，我和王宏吉先見面，我
    們見面時，他問我要不要洗澡，我應該有跟他說我15歲，到
    汽車旅館後，王宏吉和我洗澡還有摸我的胸部及下體，他沒
    有用手指或性器官進入我的下體，這一次洗澡我拿到3,000
    元，我跟他出去是要賺錢。第2 次跟王宏吉出去的時間如我
    於警詢所述於99年11月13日，這一次跟王宏吉出去是拗腳，
    王宏吉約我出來，見面後有聊天，最後他直接說拗腳多少錢
    ，我有答應，我們到汽車旅館，王宏吉是用性器官插入我的
    下體。洗澡及拗腳之前都先見面再約，拗腳及洗澡是分次約
    ，洗澡拿3,000 元，拗腳5,000 元等語（本院卷第147-150
    頁）。而證人K 女與被告既無仇隙，正值國中莘莘學子，思
    慮單純，應無誣指被告之動機。且證人K 女關於性交易之時
    間、地點、性交易方式及對價等主要基本事實於審理時之證
    述，與其於偵訊之指訴前後大致相符。又本件被告身為執業
    醫師、年屆6 旬以上、證人K 女僅就讀國中，以2 人年齡相
    差逾50歲、學識經濟能力相差懸殊，倘證人K 女非為獲取與
    被告交易對價有利可圖，豈無故同意與被告至汽車旅館？果
    如被告所辯，僅為給予K 女生日禮物、單純聊天（本院卷第
    150 頁反面），則其逕可在公開場所大方交付禮物，何需選
    擇在汽車旅館內避人耳目？甚至支付3,000 元、5,000 元不
    同代價？更徒增汽車旅館休息費用之支出？益徵其確有與未
    滿16歲之女子為性交易之犯行至明。從而，被告所為事實欄
    一、(四)之犯行，經證人K 女證述甚詳，被告所辯顯與常
    理有違，乃飾卸之詞，委無可採。
  (九)現行刑事訴訟法並無關於指認犯罪嫌疑人、被告程序之規定
    ，如何經由被害人、檢舉人或目擊證人以正確指認犯罪嫌疑
    人或被告，自應依個案之具體情形為適當之處理。依法務部
    及內政部警政署於90年5 月、8 月分別頒布之「法務部對於
    指認犯罪嫌疑人程序要點」、「人犯指認作業要點」及「警
    察機關實施指認犯罪嫌疑人程序要領」之規定，於偵查過程
    中指認犯罪嫌疑人或被告，係採取「選擇式」列隊指認，而
    非一對一「是非式的單一指認」；供選擇指認之數人在外形
    上不得有重大的差異；實施照片指認，不得以單一相片提供
    指認，並避免提供老舊照片指認；指認前應由指認人先陳述
    嫌疑人的特徵、不得對指認人進行誘導或暗示等程序，固可
    提高指認的正確度，以預防指認錯誤之發生。然指認之程序
    ，除須注重人權之保障外，亦需兼顧真實之發現，確保社會
    正義之實現。法院就偵查過程中所實行之第一次指認，應綜
    合指認人於案發時所處之環境，是否足資認定其確能對犯罪
    嫌疑人觀察明白、認知犯罪行為人行為之內容，事後依憑個
    人之知覺及記憶所為之指認是否客觀可信等事項，為事後之
    審查。倘指認過程中所可能形成之記憶污染、判斷誤導，均
    已排除（如犯罪嫌疑人與指認人熟識，或曾與指認人長期、
    多次或近距離接觸而無誤認之虞），且其指認亦未違背通常
    一般日常生活經驗之定則或論理法則，復非單以指認人之指
    認為論罪之唯一依據，自不得僅因指認人之指認程序與上開
    要點（領）規範未盡相符，遽認其無證據能力（最高法院98
    年度台上字第5429號判決意旨參照）。查證人B 女、C 女、
    E 女、F 女、G 女、H 女、K 女與被告見面後，前往汽車旅
    館內裸裎相見為性交易數次，且D 女亦與被告在KTV 包廂廁
    所內有近距離接觸，是上開證人8 人對於被告之外型、特徵
    自有相當熟識，已可辨認而無誤認之虞，是員警於案發當時
    雖未以真人列隊方式供上開證人指認，然以多張照片同時供
    證人指認，經上開證人指認後簽名於上，更難認構成對證人
    8 人記憶污染或誤導判斷，依前揭判決意旨，員警採取指認
    方式尚未悖法，或有違警察主管機關公布之指認作業規範。
    故被告為本件犯罪嫌疑人當可特定，且有前揭客觀事證相佐
    ，益徵上開證人指認被告並無誤認之情。參以，本院審理時
    ，證人B 女、C 女、E 女、F 女、G 女、K 女均稱：可以辨
    識陳哲文、林俊滄、王宏吉，可以從他們的外形辨識3 人等
    語（本院卷第105 頁、第108 頁、第134 頁、第135 頁反面
    、第142 頁反面、第147 頁反面）；證人D 女亦稱：我確定
    在庭穿橘衣的先生是去年暑假在錢櫃KTV 一起唱歌的王醫師
    等語（本院卷第64頁）；以及證人H 女稱：我現在能辨識王
    醫師跟林醫師，在法庭上律師旁邊這位是王醫師等語（本院
    卷第168 頁）。是以本件既非單一指認，仍難認上開證人前
    揭指認有何不可採信之情，辯護人前揭所辯，無以彈劾證人
    於本院證述有何虛偽不實之情，其所辯殊無足採。 
  (十)綜上，被告所辯顯係飾卸之詞，不足採信。本件事證明確，
    被告上揭犯行均堪認定，應予依法論科。 
  (十一)另按待證事實已臻明瞭無再調查之必要者，應認為不必要，
    刑事訴訟法第163 條之2 第2 項第3 款定有明文。被告及其
    辯護人雖以被告在5 、6 年性功能退化、無法勃起而聲請送
    性功能障礙鑑定云云，惟本院準備程序中訊問被告是否有就
    醫紀錄，經被告表示：我沒有前往醫院就診性功能障礙（本
    院卷第38頁），且於審理中經證人B 女陳稱：印象中好像生
    殖器有一次都沒有勃起，其餘有勃起；證人C 女陳稱：我沒
    注意被告的生殖器有無勃起、好像有摸到軟軟的東西；證人
    E 女陳稱：跟被告洗澡那次，他的生殖器好像沒有勃起；證
    人F 女陳稱：我不知道被告的下體可否勃起、沒有摸被告的
    下體；證人G 女陳稱：被告的下體有勃起，因為他有拿我的
    手去摸；證人K 女陳稱：洗澡過程中沒注意被告的下體有無
    勃起等語（本院卷第111-112 頁、第146 頁、第149 頁反面
    ）。綜上以觀，雖被告年屆6 旬已屬男性更年期，而一般進
    入更年期，性功能逐漸衰退，惟不必然完全喪失性功能，或
    因外在刺激、服用藥物關係而仍有性器官勃起功能，由上開
    證人所述可知，於案發當時被告確實曾偶有生殖器勃起之情
    形，以及被告有以其生殖器插入證人E 女、H 女、K 女陰道
    內之事實，經認定如前；況被告以手撫摸證人之胸部、下體
    ，以手指進入證人下體，尚無需生殖器勃起即可為之，故被
    告與未滿14歲、未滿16歲之女子為性交易犯行已臻明確，則
    其聲請送性功能障礙鑑定，無益於任何待證事項之釐清，揆
    諸前開規定，應無鑑定調查必要，附此敘明。
二、論罪科刑：
  (一)按非基於正當目的，以性器進入他人之性器、肛門或口腔，
    或使之接合之行為，及以性器以外之其他身體部位或器物，
    進入他人之性器、肛門或口腔，或使之接合之行為，屬性交
    行為，刑法第10條第5 項第1 、2 款定有明文。又刑法上所
    謂猥褻行為，係指姦淫以外有關風化之一切色慾行為而言，
    苟其行為在客觀上足以認為基於色慾之一種動作，即得謂係
    猥褻行為（最高法院27年上字第558 號判例意旨參照）。被
    告王宏吉以手撫摸B 女、C 女、D 女、E 女F 女、G 女、H
    女、K 女胸部或下體係屬刑法所稱之猥褻行為，以手指進入
    B 女、F 女陰道，以及以生殖器進入E 女、H 女、K 女陰道
    之行為，屬性交行為無訛。
  (二)次按兒童及少年性交易防制條例第2 條規定，本條例所稱性
    交易，指有對價之性交或猥褻行為，且「本條例為有關兒童
    及少年性交易防制事項之特別法，優先他法適用。本條例未
    規定者，適用其他法律之規定」，兒童及少年性交易防制條
    例第5 條定有明文，是不論行為人所為係刑法第227 條各項
    之情形，其既均符合兒童及少年性交易防制條例第22條第1
    項「與未滿16歲之人為性交易者，依刑法之規定處罰之」之
    規定，則不論其係刑法第227 條各項之情形，依上開條例第
    5 條前段規定，應優先適用兒童及少年性交易防制條例第22
    條第1 項規定。
  (三)上開事實欄一、(一)部分，被告主觀上認B 女、C 女
    為14歲以上未滿16歲之少女，而不知客觀上B 女、C 女係未
    滿14歲之女子，揆諸前開說明，應從其所知之對於14歲以上
    未滿16歲之女子為性交罪論處。是核被告就事實欄一、(一)
    所為，係犯兒童及少年性交易防制條例第22條第1 項之規定
    ，而依刑法第227 條第4 項之對於14歲以上未滿16歲之女子
    為猥褻罪之規定處罰之；就事實欄一、(一)所為，係犯兒童
    及少年性交易防制條例第22條第1 項之規定，而依刑法第22
    7 條第3 項之對於14歲以上未滿16歲之女子為性交罪之規定
    處罰之；就事實欄一、(一)B 女、C 女之部分所為，分別係
    犯兒童及少年性交易防制條例第22條第1 項之規定，而分別
    依刑法第227 條第3 項之對於14歲以上未滿16歲之女子為性
    交罪、刑法第227 條第5 項、第3 項之對於14歲以上未滿16
    歲之女子為性交未遂罪之規定處罰之；就事實欄一、(一)B
    女、C 女之部分所為，分別係犯兒童及少年性交易防制條例
    第22條第1 項之規定，而分別依刑法第227 條第3 項之對於
    14歲以上未滿16歲之女子為性交罪、刑法第227 條第4 項之
    對於14歲以上未滿16歲之女子為猥褻罪之規定處罰之。被告
    就事實欄一、(一)對B 女為撫摸胸部及下體猥褻之低度
    行為，均應為其以手指進入陰道性交之高度行為所吸收，不
    另論罪。另起訴意旨認被告上述事實欄一、(一)對於
    未滿14歲之女子分別為性交、猥褻行為，容有誤會，惟起訴
    基本社會事實同一，自應均由本院變更起訴法條而予裁判。
    被告就事實欄一、(一)對C 女著手於性交行為之實施而未得
    逞，應依刑法第25條第2 項規定，按既遂犯之刑減輕之。
  (四)核被告就事實欄一、(二)所為，係犯兒童及少年性交易防制條
    例第22條第1 項之規定，而依刑法第227 條第4 項之對於14
    歲以上未滿16歲之女子為猥褻罪之規定處罰之。
  (五)核被告就事實欄一、(三)所為，係犯兒童及少年性交易防制
    條例第22條第1 項之規定，而依刑法第227 條第1 項之對於
    未滿14歲之女子為性交罪之規定處罰之。
  (六)核被告就事實欄一、(三)F 女、G 女、H 女所為，分別係犯
    兒童及少年性交易防制條例第22條第1 項之規定，而分別依
    刑法第227 條第4 項之對於14歲以上未滿16歲之女子為猥褻
    罪（F 女、G 女）、刑法第227 條第2 項之對於未滿14歲之
    女子為猥褻罪（H 女）之規定處罰之。
  (七)核被告就事實欄一、(三)F 女、G 女所為，分別係犯兒童及
    少年性交易防制條例第22條第1 項之規定，而分別依刑法第
    227 條第3 項之對於14歲以上未滿16歲之女子為性交罪、刑
    法第227 條第4 項之對於14歲以上未滿16歲之女子為猥褻罪
    之規定處罰之。被告對F 女為撫摸胸部及下體猥褻之低度行
    為，應為其以手指進入陰道性交之高度行為所吸收，不另論
    罪。起訴意旨認被告就上述F 女部分認係對於14歲以上未滿
    16歲之女子為猥褻行為，容有誤會，惟起訴基本社會事實同
    一，自應由本院變更起訴法條而予裁判。
  (八)核被告就事實欄一、(三)E 女、F 女、G 女所為，分別係犯
    兒童及少年性交易防制條例第22條第1 項之規定，而分別依
    刑法第227 條第3 項之對於14歲以上未滿16歲之女子為性交
    罪（F 女）、刑法第227 條第4 項之對於14歲以上未滿16歲
    之女子為猥褻罪（E 女、G 女）之規定處罰之。被告對F 女
    為撫摸胸部及下體猥褻之低度行為，應為其以手指進入陰道
    性交之高度行為所吸收，不另論罪。起訴意旨認被告就上述
    F 女部分認係對於14歲以上未滿16歲之女子為猥褻行為，容
    有誤會，惟起訴基本社會事實同一，自應由本院變更起訴法
    條而予裁判。 
  (九)核被告就事實欄一、(三)所為，係犯兒童及少年性交易防制
    條例第22條第1 項之規定，而依刑法第227 條第3 項之對於
    14歲以上未滿16歲之女子為性交罪之規定處罰之。
  (十)核被告就事實欄一、(四)所為，分別係犯兒童及少年性交
    易防制條例第22條第1 項之規定，而分別依刑法第227 條第
    4 項之對於14歲以上未滿16歲之女子為猥褻罪、刑法第227 
    條第3 項之對於14歲以上未滿16歲之女子為性交罪之規定處
    罰之。
  (十一)被告所犯上開19罪，犯意各別、行為互殊，應分論併罰。起
    訴意旨就事實欄一、(一)、(三)、(三)、(三)部分，雖認
    數被害人間應論以想像競合犯，惟按所謂想像競合犯，係指
    刑法第55條前段所定「一行為而觸犯數罪名」之情形而言。
    必其行為祗有一個，一次實行，以侵害數個法益者，始足當
    之。如行為人所實行之數行為，在客觀上可以區分，且每次
    行為侵害不同之法益，在刑法評價上，各具獨立性，均可獨
    立成罪，自無成立想像競合犯之可能，而應按數罪，併合處
    罰（最高法院99年度台上字第1883號判決意旨參照）。本件
    被告主觀上認知被害人之年齡、學籍均不同，其於同一地點
    、密接時間，先後對不同被害人所為猥褻、性交行為，而非
    同時為之，且事後分別支付被害人不同對價，客觀上各行為
    間顯可區隔、具獨立性，並無想像競合犯之適用，應予指明
    。又刑法第227 條各項之罪，均係以被害人年齡未滿14歲或
    14歲以上未滿16歲為其處罰之特殊要件，依兒童及少年福利
    法第70條第1 項但書之規定，已無再依同條項前段規定加重
    處罰之餘地，併此敘明。
  (十二)爰審酌被告於行為時年屆6 旬，明知或誤信被害人B 女至H
    女、K 女等8 人分別為未滿14歲或14歲以上未滿16歲之國中
    求學階段少女，心智發育均尚未完全健全，對於性行為缺乏
    完全自主判斷能力，被告已足為被害人等之祖父輩，竟未克
    制自己性慾，一再挾其執業醫師身分、憑藉經濟優勢，利用
    被害人等缺乏社會歷練經驗，以金錢誘因之交易方式與被害
    人等在KTV 包廂或汽車旅館內發生性交或猥褻行為，顯見法
    紀觀念淡薄，且影響被害人等身心發展，混淆未成年被害人
    價值觀與正確觀念，且本件被害人達8 人、被告犯行先後有
    19次之多，對社會所生危害甚大，應予嚴懲，又被告犯後始
    終未坦認犯行，飾詞卸責，亦未能對被害人等表示歉意或賠
    償損害，難認有悔意，暨斟酌其各次犯罪動機、被害人年齡
    、犯罪處所在K 包廂或汽車旅館、手段係以手撫摸胸部、下
    體，或以手指、性器插入陰道之方式，及不同交易代價之犯
    罪情節等一切情狀，分別量處如主文所示之刑。又按定其刑
    期時，除仍應就各別刑罰規範之目的、輕重罪間體系之平衡
    、整體犯罪非難評價、各行為彼此間之偶發性、與被告前科
    之關聯性、各行為所侵害法益之專屬性或同一性、數罪對法
    益侵害之加重效應、罪數所反映之被告人格特性與犯罪傾向
    、社會對特定犯罪例如一再殺人或販毒行為處罰之期待等，
    為綜合判斷外，尤須參酌上開實現刑罰公平性，以杜絕僥倖
    、減少犯罪之立法意旨，為妥適之裁量（最高法院96年度台
    上字第7583號判決意旨參照）。本院考量被告所為上述各次
    犯行，均係犯兒童及少年性交易防制條例第22條第1 項之規
    定，而分別依刑法第227 條各項之規定處罰之，其透過陪喝
    咖啡、唱歌等即支付鐘點費之方式，藉以認識未成年女子，
    再伺機或透過其他未成年女子向其他未成年女子說明「洗澡
    」、「拗腳」性交易之模式，而分別在KTV 包廂、汽車旅館
    內為之，所侵害個別被害人之法益雖非同一，但犯罪類型整
    體模式同質性相類似，以及數罪對法益侵害之加重效應，整
    體評價本不宜寬恕，又被告與妻小同住之家庭生活，本身學
    歷係大學畢業、職業為開業醫師，依一般社會民眾觀感，以
    其專業智識、家庭情況等養成人格背景，更可期待行為舉止
    謹慎應勿違法，竟一再與就讀國中階段之未成年少女從事性
    交、猥褻行為等情節，並參以上述定應執行刑原則綜合判斷
    ，爰定應執行刑如主文所示，以示懲儆。
參、不另為無罪諭知：
一、公訴意旨另以被告王宏吉就上開事實欄一、(二)（即D 女部分
    ）、(三)（即H 女部分）、(三)（僅H 女部分）、(三)（即
    E 女部分）、(四)（即K 女部分）尚涉犯兒童及少年性交
    易防制條例第23條第1 項之引誘使未滿18歲之人為性交易罪
    嫌等情。
二、按犯罪事實應依證據認定之，無證據不得認定犯罪事實；不
    能證明被告犯罪者，應諭知無罪之判決，刑事訴訟法第154
    條第2 項、第301 條第1 項分別定有明文。次按兒童及少年
    性交易防制條例第2 條規定，本條例所稱性交易指有對價之
    性交或猥褻行為；次按兒童及少年性交易防制條例第23條第
    1 項之引誘、容留、媒介、協助或以他法，使未滿18歲之人
    為性交易罪，為刑法第233 條第1 項之罪之特別規定，兒童
    及少年性交易防制條例第5 條亦規定明確，自應優先適用。
    又刑法第233 條第1 項係規定意圖「使」未滿十六歲之男女
    與「他人」為性交或猥褻之行為，而引誘、容留或媒介之者
    為構成要件，顯見該罪所欲處罰「行為主體」與「未滿十六
    歲男女所從事性交、猥褻行為之對象」並非同一人，亦即必
    須與「他人」為性交或猥褻行為，若與「自己」為性交或猥
    褻行為，則不適用前揭法條規定。兒童及少年性交易防制條
    例第23條第1 項乃刑法第233 條第1 項之特別規定而優先適
    用，法律適用應採相同解釋，且觀諸兒童及少年性交易防制
    條例第23條第1 項亦係以引誘、容留、媒介、協助或以他法
    ，「使」未滿18歲之人為性交易之構成要件規定甚明。
三、本件依上開證人B 女、D 女、H 女、E 女之指認及證述，被
    告王宏吉係直接對其等為猥褻或性交行為者，而非引誘其等
    未滿18歲之人與「他人」從事性交、猥褻行為，且依卷存事
    證亦無證據證明被告王宏吉有何引誘證人B 女、D 女、H 女
    、E 女與「他人」從事性交易之犯行，是依前揭法條規定及
    說明，自無從遽以兒童及少年性交易防制條例第23條第1 項
    之罪相繩。揆諸首揭說明，本應為被告此部分犯行為無罪之
    諭知，惟公訴意旨認此部分倘成立犯罪，與上開論罪科刑之
    兒童及少年性交易防制條例第22條第1 項部分（事實欄一、
    (二)、(三)、(三)、(三)、(四)），具有想像競合犯之裁判
    上一罪關係，爰不另為無罪之諭知。
肆、無罪部分：
一、公訴意旨略以：被告王宏吉於附表二編號1 至3 所載之時間
    、地點，分別對A 女、I 女、J 女為附表二編號1 至3 所載
    行為，因認被告涉犯兒童及少年性交易防制條例第22條第1
    項之與未滿16歲人為性交易、第23條第1 項之引誘使未滿18
    歲之人為性交易等罪嫌。
二、按犯罪事實應依證據認定之，無證據不得認定犯罪事實；不
    能證明被告犯罪或其行為不罰者，應諭知無罪之判決，刑事
    訴訟法第154 條第2 項、第301 條第1 項分別定有明文。次
    按被害人之陳述固亦得採為認定犯罪事實之證據資料，然須
    無瑕疵，且就其他方面調查又與事實相符，始得採為科刑之
    基礎。而所謂無瑕疵，係指被害人所為不利被告之陳述，與
    社會上一般生活經驗或卷附其他客觀事證並無矛盾而言；至
    所謂就其他方面調查認與事實相符，非僅以所援用之證據足
    以證明被害結果為已足，仍應調查其他補強證據，以證明被
    害人陳述確有相當之真實性，而為通常一般人均不致有所懷
    疑，即須綜合一切直接及間接證據，除認定被告確為加害人
    之外，在推理上無從另為其他合理原因之假設，始得據為有
    罪之認定（最高法院95年度臺上字第1629號判決意旨參照）
    。
三、公訴人認被告涉犯上開與未滿16歲人為性交易、引誘使未滿
    18歲之人為性交易之犯行，無非分別係以：(一)證人A 女於警
    、偵訊中之證述；(二)證人I 女於警、偵訊中之證述；(三)證人
    J 女於警、偵訊中之證述；(四)證人指認對象照片紀錄表3 份
    等為主要論據。訊據被告王宏吉否認有何與未滿16歲之女子
    為性交易、引誘使未滿18歲之女子為性交易之犯行，辯稱：
    伊對於A 女、I 女、J 女很陌生、沒有印象，伊平常跟朋友
    去KTV 應該去一下就離開，伊絕無在KTV 包廂廁所內撫摸女
    子之胸部，以及辯護人為其稱：被告不認識A 女、I 女、J
    女，且KTV 包廂內既有多人在場，卷內卻僅單一證人之指述
    ，缺乏補強證據等語。
四、公訴人所指被告王宏吉之上開各次犯行，雖有證人A 女於警
    、偵訊時陳稱：我的綽號是「糖糖」，由我國中大我一屆學
    姐綽號「小珮」在我國中二年級下學期（約96年4 月份，正
    確時間忘記了）介紹，她帶我去高雄市○○路「漁人碼頭享
    溫馨KTV 」與陳醫師、林醫師、王醫師唱歌，我陪王醫師跳
    舞，他就給我100 元，然後帶我進去廁所，跟我說摸胸部給
    500 元，我答應後，王醫師用手將衣服扯起來解開內衣扣子
    摸我胸部，並給我500 元。林俊滄及陳哲文、王醫師等3 人
    與我第1 次見面時，他們曾問年齡、就讀學校，我說是82年
    次、14歲、國中二年級。警方提供查獲指認對象照片紀錄表
    ，編號12號是王醫師等語（他卷第12-17 頁；偵(一)卷第172
    頁反面）；證人A 女於審理時證稱：是「小珮」帶我去的，
    在福德二路享溫馨KTV 認識王宏吉，時間有點忘了，應該是
    在我生日之前，當天唱歌的人有「小珮」、陳哲文、王宏吉
    、林俊滄，王宏吉有把我帶去廁所摸胸部，他先把內衣後面
    的扣子拉掉、衣服掀起來，摸了約2 、3 分鐘，沒有其他人
    聽到這件事，王宏吉跟我說「跟我進去廁所」，我就跟他進
    去，進去廁所才講摸胸部500 元。陳哲文有問我幾年次、學
    校，王宏吉好像也有問，但陳哲文在問的時候還沒唱歌，完
    全沒有聲音，我講很大聲，在場所有人一定會聽到等語（本
    院卷第56-61 頁）；證人I 女於警、偵訊時陳稱：警方提供
    指認犯罪嫌疑人紀錄表，編號5 號（王宏吉）就是我所稱的
    「王王」。我的綽號是「企鵝」，99年2 、3 月間，那次我
    本來是約林俊滄，但坐計程車到高雄市○○路錢櫃KTV ，發
    現王宏吉跟2 個我不認識的女生已經在KTV 包廂裡面，後來
    王宏吉在包廂裡跟我們3 個女生說讓他摸胸部可以拿500 元
    ，然後我不認識的那2 個女生（其中一位綽號「呆呆」）先
    輪流進去廁所讓王宏吉摸，最後才輪到我進去讓王宏吉摸胸
    。王宏吉摸我之前，好像林俊滄有跟他講過我的年紀等語（
    偵(一)卷第81-82 頁；偵(二)卷第10頁）；證人I 女於審理時證
    稱：我忘了時間是否99年2 、3 月間，是除夕之後，應該已
    過完圓宵節，認識王宏吉是在錢櫃KTV 唱歌，那次唱歌是我
    找林俊滄，他說要介紹王宏吉，我去的時候已經有2 個女生
    在那邊，還有林俊滄、王宏吉，林俊滄跟我介紹王宏吉是「
    王」，去唱歌的時候，我的99年生日還沒過，當天我有跟王
    宏吉問我幾歲，我說國三，有先跳舞給我100 元，之後王宏
    吉問我要不要給他摸上面，我有同意，在廁所王宏吉掀開我
    的外衣及襯衫，然後摸我的胸部，事後他拿500 元給我等語
    （本院卷第65-69 頁）；證人J 女於警、偵訊時陳稱：警方
    提供指認紀錄表，6 張相片裡有我認識的人，編號5 是王，
    我和他見過一次面，99年7 、8 月份暑假的時候，我有一天
    下午約林俊滄在享溫馨KTV 唱歌，那次王也有來，王在唱歌
    的時候跟我說要摸我的胸部會給我500 元，我有答應他，他
    帶我進包廂廁所內叫我自己把衣服掀起來，就伸手到我衣服
    內摸我胸部，結束後給我500 元等語（偵(一)卷第89-90 頁；
    偵(二)卷第14頁）；證人J 女於審理時證稱：我的綽號是「小
    雯」，我不記得我跟王宏吉去唱歌這次是何人找的，我確定
    這次王宏吉有摸我胸部，好像是在享溫馨廁所摸的，我同意
    讓他摸我的胸部，但忘記王宏吉有無問我年紀等語（本院卷
    第69-73 頁）。雖上開證人A 女、I 女、J 女均分別有指認
    對象照片紀錄表各1 份在卷，然前揭指認紀錄表僅係證人A
    女、I 女、J 女所為證述之延伸，非具補強證據之性質。又
    個別證人所證非同一個別犯罪事實，即非具有互補性之證據
    ，則上開證人所述其各自分別於不同時間、在不同地點，同
    意被告王宏吉撫摸胸部行為，並非同一犯罪事實，自不得認
    上開證人間之證述可為相互補強。另檢察官聲請傳喚證人00
    00-0000 （綽號「小Q 」，姓名年籍詳卷）到庭證稱：我認
    識「企鵝」、「小雯」，「企鵝」沒有跟我說過她和王宏吉
    在錢櫃KTV 摸胸部的事，「企鵝」只跟我說拗腳的事，我忘
    了「小雯」有沒有跟我說過他讓王宏吉摸胸部的事等語（本
    院卷第169-172 頁），是證人0000-0000 所述其對於I 女、
    J 女是否與被告王宏吉在KTV 包廂廁所內從事猥褻行為乙節
    ，顯不知情或不復記憶，故其證詞仍無法足資佐證補強。且
    依上開證人所述案發時KTV 包廂內均尚有其他人在場，而檢
    察官就附表二編號1 之事實除提出證人A 女之證詞、就附表
    二編號2 之事實除提出證人I 女之證詞、就附表二編號3之
    事實除提出證人J 女之證詞為證外，尚乏其他事證可資具體
    認定被告另涉有附表編號1 至3 各次與未滿16歲之女子為性
    交易之犯行。
五、又依公訴意旨認被告王宏吉「自己」與A 女、I 女、J 女為
    猥褻行為另涉兒童及少年性交易防制條例第23條第1 項之引
    誘使未滿18歲之人為性交易罪，惟該罪處罰必須行為人引誘
    使未滿18歲之人與「他人（即行為人以外之人）」為性交易
    ，業如前述（詳上述參、不另為無罪諭知部分之說明），且
    依上開證人之指認及證述內容，被告並未引誘其等與「他人
    （即被告以外之人）」從事猥褻行為，依卷內事證亦無證據
    證明被告有何引誘使未滿18歲之女子為性交易與「他人」從
    事性交易之犯行。揆諸前開條文及判決意旨，被告此部分犯
    行均屬不能證明。
六、綜上所述，依本件卷存證據尚不足認定被告王宏吉確有附表
    二編號1 至3 各次與未滿16歲人為性交易、引誘使未滿18歲
    之人為性交易之犯行，應認檢察官舉證尚有未足。此外，復
    查無其他積極證據足證被告王宏吉確有公訴意旨所指前揭犯
    行，被告王宏吉就上開部分既未經證明犯罪，揆諸首揭說明
    ，自應均為無罪之諭知。
伍、退併辦部分：
一、檢察官另以100 年度偵字第15036 號移送併辦意旨書認：被
    告王宏吉於99年8 、9 月間某日，在高雄市錢櫃KTV 包廂，
    與林俊滄、代號0000-00000號（綽號「惠惠」、即上稱乙女
    、85年7 月生、姓名年籍詳卷）、D 女等人唱歌，其得以預
    見L 女係14歲以上未滿16歲之女子，竟與林俊滄（另案偵辦
    ）基於與未滿16歲之女子為性交易及引誘未滿18歲之女子為
    性交易之犯意，由林俊滄向D 女、L 女提議以500 元之代價
    ，讓其在包廂廁所內撫摸D 女、L 女之胸部，經D 女、L 女
    應允後，先由D 女進該包廂廁所內，王宏吉即在該廁所內，
    先以手撫摸D 女之胸部，而對D 女為猥褻行為，D 女出來後
    ，再由L 女進入該廁所內，王宏吉亦在該廁所內，以手撫摸
    L 女之胸部，而對L 女為猥褻行為，得逞後，各交付性交易
    代價500 元予D 女、L 女等情，與業經提起公訴之被告王宏
    吉就事實欄一、(二)所涉之妨害性自主犯行部分，具有想像競
    合犯之關係，屬於裁判上一罪，是移送併案審理。
二、惟查，前開事實欄一、(二)被告對D 女為撫摸胸部之犯行，與
    檢察官移送併辦被告對L 女為撫摸胸部之行為相較，雖地點
    相同、時間相近，然據上開證人即被害人D 女、L 女之證述
    ，可知其2 人係分別一前一後進入包廂廁所內，依被告主觀
    上應非出於單一犯意為之，且被告先後對於D 女、L 女以手
    撫摸胸部，在客觀上並非同時為之，各行為亦顯可區隔。故
    被告對上開被害人2 人所為，係屬不同之二行為，並無想像
    競合犯之實質上一罪之關係而得論為同一案件。是前開事實
    欄一、(二)部分與移送併辦部分要無實質上一罪關係，移送併
    辦部分非本案起訴效力所及，本院自無從併辦，應退還由檢
    察官另為適法之處置，併予指明。
據上論斷，應依刑事訴訟法第299 條第1 項前段、第300 條、第
301 條第1 項，兒童及少年性交易防制條例第22條第1 項，刑法
第11條前段、第25條第2 項、第227 條第1 項、第2 項、第3 項
、第4 項、第5 項、第51條第5 款，判決如主文。
本案經檢察官賴寶合到庭執行職務。
中    華    民    國   100    年     6    月    30    日
                  刑事第十二庭  審判長法  官  黃建榮
                                      法  官  林勳煜
                                      法  官  王品惠
以上正本證明與原本無異。
如不服本判決，應於收受判決後10日內向本院提出上訴書狀，並
應敘述具體理由。其未敘述上訴理由者，應於上訴期間屆滿後20
日內向本院補提理由書（均須按他造當事人之人數附繕本）「切
勿逕送上級法院」。
中    華    民    國   100    年    6     月    30    日
                                      書記官    黃翔彬
附表一：
┌─┬─────┬───┬───────────────────┬──────────────┐
│編│事實欄    │被害人│      所      犯      法      條      │      主     文     欄      │
│號│          │      │                                      │                            │
├─┼─────┼───┼───────────────────┼──────────────┤
│1 │事實欄一、│B 女  │兒童及少年性交易防制條例第22條第1 項、│王宏吉與未滿十六歲人為性交易│
│  │(一)      │      │刑法第227 條第4 項之對於14歲以上未滿16│，處有期徒刑柒月。          │
│  │          │      │歲之女子為猥褻罪                      │                            │
├─┼─────┼───┼───────────────────┼──────────────┤
│2 │事實欄一、│B 女  │兒童及少年性交易防制條例第22條第1 項、│王宏吉與未滿十六歲人為性交易│
│  │(一)      │      │刑法第227 條第3 項之對於14歲以上未滿16│，處有期徒刑壹年。          │
│  │          │      │歲之女子為性交罪                      │                            │
├─┼─────┼───┼───────────────────┼──────────────┤
│3 │事實欄一、│B 女  │兒童及少年性交易防制條例第22條第1 項、│王宏吉與未滿十六歲人為性交易│
│  │(一)      │      │刑法第227 條第3 項之對於14歲以上未滿16│，處有期徒刑壹年。          │
│  │          │      │歲之女子為性交罪                      │                            │
│  │          ├───┼───────────────────┼──────────────┤
│  │          │C 女  │兒童及少年性交易防制條例第22條第1 項、│王宏吉與未滿十六歲人為性交易│
│  │          │      │刑法第227 條第5 項、第3 項之對於14歲以│，處有期徒刑拾月。          │
│  │          │      │上未滿16歲之女子為性交未遂罪          │                            │
├─┼─────┼───┼───────────────────┼──────────────┤
│4 │事實欄一、│B 女  │兒童及少年性交易防制條例第22條第1 項、│王宏吉與未滿十六歲人為性交易│
│  │(一)      │      │刑法第227 條第3 項之對於14歲以上未滿16│，處有期徒刑壹年。          │
│  │          │      │歲之女子為性交罪                      │                            │
│  │          ├───┼───────────────────┼──────────────┤
│  │          │C 女  │兒童及少年性交易防制條例第22條第1 項、│王宏吉與未滿十六歲人為性交易│
│  │          │      │刑法第227 條第4 項之對於14歲以上未滿16│，處有期徒刑柒月。          │
│  │          │      │歲之女子為猥褻罪                      │                            │
├─┼─────┼───┼───────────────────┼──────────────┤
│5 │事實欄一、│D 女  │兒童及少年性交易防制條例第22條第1 項、│王宏吉與未滿十六歲人為性交易│
│  │(二)        │      │刑法第227 條第4 項之對於14歲以上未滿16│，處有期徒刑陸月。          │
│  │          │      │歲之女子為猥褻罪                      │                            │
├─┼─────┼───┼───────────────────┼──────────────┤
│6 │事實欄一、│H 女  │兒童及少年性交易防制條例第22條第1 項、│王宏吉與未滿十六歲人為性交易│
│  │(三)      │      │刑法第227 條第1 項之對於未滿14歲之女子│，處有期徒刑參年陸月。      │
│  │          │      │為性交罪                              │                            │
├─┼─────┼───┼───────────────────┼──────────────┤
│7 │事實欄一、│F 女  │兒童及少年性交易防制條例第22條第1 項、│王宏吉與未滿十六歲人為性交易│
│  │(三)      │      │刑法第227 條第4 項之對於14歲以上未滿16│，處有期徒刑柒月。          │
│  │          │      │歲之女子為猥褻罪                      │                            │
│  │          ├───┼───────────────────┼──────────────┤
│  │          │G 女  │兒童及少年性交易防制條例第22條第1 項、│王宏吉與未滿十六歲人為性交易│
│  │          │      │刑法第227 條第4 項之對於14歲以上未滿16│，處有期徒刑柒月。          │
│  │          │      │歲之女子為猥褻罪                      │                            │
│  │          ├───┼───────────────────┼──────────────┤
│  │          │H 女  │兒童及少年性交易防制條例第22條第1 項、│王宏吉與未滿十六歲人為性交易│
│  │          │      │刑法第227 條第2 項之對於未滿14歲之女子│，處有期徒刑拾月。          │
│  │          │      │為猥褻罪                              │                            │
├─┼─────┼───┼───────────────────┼──────────────┤
│8 │事實欄一、│F 女  │兒童及少年性交易防制條例第22條第1 項、│王宏吉與未滿十六歲人為性交易│
│  │(三)      │      │刑法第227 條第3 項之對於14歲以上未滿16│，處有期徒刑壹年。          │
│  │          │      │歲之女子為性交罪                      │                            │
│  │          ├───┼───────────────────┼──────────────┤
│  │          │G 女  │兒童及少年性交易防制條例第22條第1 項、│王宏吉與未滿十六歲人為性交易│
│  │          │      │刑法第227 條第4 項之對於14歲以上未滿16│，處有期徒刑柒月。          │
│  │          │      │歲之女子為猥褻罪                      │                            │
├─┼─────┼───┼───────────────────┼──────────────┤
│9 │事實欄一、│E 女  │兒童及少年性交易防制條例第22條第1 項、│王宏吉與未滿十六歲人為性交易│
│  │(三)      │      │刑法第227 條第4 項之對於14歲以上未滿16│，處有期徒刑柒月。          │
│  │          │      │歲之女子為猥褻罪                      │                            │
│  │          ├───┼───────────────────┼──────────────┤
│  │          │F 女  │兒童及少年性交易防制條例第22條第1 項、│王宏吉與未滿十六歲人為性交易│
│  │          │      │刑法第227 條第3 項之對於14歲以上未滿16│，處有期徒刑壹年。          │
│  │          │      │歲之女子為性交罪                      │                            │
│  │          ├───┼───────────────────┼──────────────┤
│  │          │G 女  │兒童及少年性交易防制條例第22條第1 項、│王宏吉與未滿十六歲人為性交易│
│  │          │      │刑法第227 條第4 項之對於14歲以上未滿16│，處有期徒刑柒月。          │
│  │          │      │歲之女子為猥褻罪                      │                            │
├─┼─────┼───┼───────────────────┼──────────────┤
│10│事實欄一、│E 女  │兒童及少年性交易防制條例第22條第1 項、│王宏吉與未滿十六歲人為性交易│
│  │(三)      │      │刑法第227 條第3 項之對於14歲以上未滿16│，處有期徒刑壹年肆月。      │
│  │          │      │歲之女子為性交罪                      │                            │
├─┼─────┼───┼───────────────────┼──────────────┤
│11│事實欄一、│K 女  │兒童及少年性交易防制條例第22條第1 項、│王宏吉與未滿十六歲人為性交易│
│  │(四)      │      │刑法第227 條第4 項之對於14歲以上未滿16│，處有期徒刑柒月。          │
│  │          │      │歲之女子為猥褻罪                      │                            │
├─┼─────┼───┼───────────────────┼──────────────┤
│12│事實欄一、│K 女  │兒童及少年性交易防制條例第22條第1 項、│王宏吉與未滿十六歲人為性交易│
│  │(四)      │      │刑法第227 條第3 項之對於14歲以上未滿16│，處有期徒刑壹年肆月。      │
│  │          │      │歲之女子為性交罪                      │                            │
└─┴─────┴───┴───────────────────┴──────────────┘

附表二：     
┌─┬────────────────────┬────────┐
│編│公訴意旨認被告所涉行為                  │公訴意旨認      │
│號│                                        │所涉法條        │
├─┼────────────────────┼────────┤
│1 │王宏吉、陳哲文、林俊滄等3 人於96年4 月間│兒童及少年性交易│
│  │某日，在高雄市苓雅區○○○路「漁人碼頭享│防制條例第22條第│
│  │溫馨KTV 」，經綽號「小珮」介紹而認識3917│1 項、同條例第23│
│  │-9934 （綽號「糖糖」、下稱A 女、82年4 月│條第1 項        │
│  │生、姓名年籍詳卷），王宏吉得以預見A 女係│                │
│  │14歲以上未滿16歲之女子，竟基於引誘未滿18│                │
│  │歲之女子為性交易及與未滿16歲之女子為性交│                │
│  │易之犯意，在該KTV 廁所內，向A 女提議以50│                │
│  │0 元之代價，讓其撫摸A 女之胸部，經A 女應│                │
│  │允後，王宏吉即在該廁所內，以手撫摸A 女之│                │
│  │胸部，而對A 女為猥褻行為，得逞後，交付性│                │
│  │交易代價500 元予A 女。                  │                │
├─┼────────────────────┼────────┤
│2 │王宏吉於99年2 、3 月間，得以預見0000-000│兒童及少年性交易│
│  │5 （綽號「企鵝」、下稱I 女、84年11月生、│防制條例第22條第│
│  │姓名年籍詳卷）係滿14歲以上未滿16歲之女子│1 項、同條例第23│
│  │，竟基於與未滿16歲之女子為性交易之犯意及│條第1 項        │
│  │引誘未滿18歲之女子為性交易之犯意，在高雄│                │
│  │市○○路錢櫃KTV 內之包廂內，向I 女提議以│                │
│  │500 元之代價，讓其在包廂廁所內撫摸I 女之│                │
│  │胸部，經I 女應允後，王宏吉即在該廁所內，│                │
│  │以手撫摸I 女之胸部，而對I 女為猥褻行為，│                │
│  │得逞後，交付性交易代價500 元予I 女。    │                │
├─┼────────────────────┼────────┤
│3 │王宏吉於99年7 、8 月間，得以預見0000-000│兒童及少年性交易│
│  │6 （綽號「小雯」、「蚊子」、下稱J 女、85│防制條例第22條第│
│  │年7 月生）係滿14歲以上未滿16歲之女子，竟│1 項、同條例第23│
│  │基於與未滿16歲之女子為性交易之犯意及引誘│條第1 項        │
│  │未滿18歲之女子為性交易之犯意，在享溫馨KT│                │
│  │V 內之包廂內，向J 女提議以500 元之代價，│                │
│  │讓其在包廂廁所廁所內撫摸J 女之胸部，經J │                │
│  │女應允後，王宏吉即在該包廂廁所內，以手撫│                │
│  │摸J 女之胸部，而對J 女為猥褻行為，得逞後│                │
│  │，交付性交易代價500 元予J 女。          │                │
└─┴────────────────────┴────────┘ 

附錄所犯法條：
兒童及少年性交易防制條例第22條第1 項
與未滿16歲之人為性交易者，依刑法之規定處罰之。

中華民國刑法第227 條
對於未滿14歲之男女為性交者，處3 年以上10年以下有期徒刑。
對於未滿14歲之男女為猥褻之行為者，處6 月以上5 年以下有期
徒刑。
對於14歲以上未滿16歲之男女為性交者，處7 年以下有期徒刑。
對於14歲以上未滿16歲之男女為猥褻之行為者，處3 年以下有期
徒刑。
第1 項、第3 項之未遂犯罰之。